臺灣高等法院臺中分院刑事裁定　
110年度聲字第2468號

聲  請  人  臺灣高等檢察署臺中檢察分署檢察官     
受  刑  人  劉建廷



上列聲請人因受刑人數罪併罰有二裁判以上，聲請定其應執行之
刑（聲請案號：110年度執聲字第1157號），本院裁定如下：
    主  文
劉建廷因犯如附表所示各罪所處之刑，有期徒刑部分應執行有期
徒刑拾伍年；併科罰金部分應執行併科罰金新臺幣陸萬元，罰金
如易服勞役，以新臺幣壹仟元折算壹日。
    理  由
一、聲請意旨略以：受刑人劉建廷因殺人未遂等案件，先後經法
    院判決確定如附表所示，檢察官聲請定應執行刑，應依刑法
    第53條及第51條第5款、第7款，定其應執行之刑，併科罰金
    部分並請依刑法第42條第3項規定，諭知易服勞役之折算標
    準，爰依刑事訴訟法第477條第1項聲請裁定等語。
二、按數罪併罰，有二裁判以上者，依第51條之規定，定其應執
    行之刑，刑法第53條定有明文。又數罪併罰，分別宣告其罪
    之刑，如宣告多數有期徒刑者，於各刑中之最長期以上，各
    刑合併之刑期以下，定其刑期，但不得逾30年。如宣告多數
    罰金者，於各刑中之最多額以上，各刑合併之金額以下，定
    其金額，刑法第51條第5款、第7款亦分別定有明文。次按數
    罪併罰之定應執行之刑，係出於刑罰經濟與責罰相當之考量
    ，並非予以犯罪行為人或受刑人不當之利益，為一種特別的
    量刑過程，相較於刑法第57條所定科刑時應審酌之事項係對
    一般犯罪行為之裁量，惟定應執行刑之宣告，乃對犯罪行為
    人本身及所犯各罪之總檢視，除應考量行為人所犯數罪反應
    出之人格特性，並應權衡審酌行為人之責任與整體刑法目的
    及相關刑事政策，在量刑權之法律拘束性原則下，依刑法第
    51條第5款之規定，採限制加重原則，以宣告各刑中之最長
    期為下限，各刑合併之刑期為上限，但最長不得逾有期徒刑
    30年，資為量刑自由裁量權之外部性界限，並應受法秩序理
    念規範之比例原則、平等原則、責罰相當原則、重複評價禁
    止原則等自由裁量權之內部抽象價值要求界限之支配，以使
    輕重得宜，罰當其責，俾符合法律授與裁量權之目的，以區
    別數罪併罰與單純數罪之不同，兼顧刑罰衡平原則（最高法
    院100年度台抗字第440號刑事裁定意旨參照）。
三、經查，受刑人因犯如附表所示之罪，分別經臺灣苗栗地方法
    院、臺灣臺中地方法院及本院判處如附表所示之刑，均經確
    定在案，有上開判決書及臺灣高等法院被告前案紀錄表等附
    卷可稽。惟其中受刑人犯附表編號1至4所示均為「得」易科
    罰金及「得」易服社會勞動之罪及附表編號5至7所示均為「
    不得」易科罰金及「不得」易服社會勞動之罪，依刑法第50
    條第1項但書之規定固不得併合處罰。然查本件聲請人之聲
    請既係應受刑人之請求而提出，有臺灣臺中地方檢察署刑法
    第50條第1項但書案件是否請求定應執行刑調查表影本1份附
    卷可稽（見本院卷第11頁），合於刑法第50條第2項之規定
    。茲聲請人以本院為上開案件犯罪事實最後判決之法院，聲
    請定其應執行之刑，本院審核認其聲請為正當，應定其應執
    行之刑併諭知易服勞役之折算標準。爰審酌受刑人所犯如附
    表所示各罪之犯罪態樣、侵害法益、各罪依其犯罪情節所量
    定之刑等一切情狀，及前揭所述之比例原則、責罰相當原則
    等自由裁量權之內部性界限等情，定其應執行之刑與諭知罰
    金如易服勞役之折算標準如主文所示。
四、據上論斷，爰依刑事訴訟法第477條第1項，刑法第53條、第
    51條第5款、第7款、第42條第3項，裁定如主文。
中　　華　　民　　國  　110　　年　　9  　月　　30  　日
            刑事第七庭  審判長法  官  梁  堯  銘
                              法  官  羅  國  鴻
                              法  官  張  智  雄
以上正本證明與原本無異。
如不服本裁定，應於收受送達後五日內向本院提出抗告書狀（須
附繕本）。因疫情而遲誤不變期間，得向法院聲請回復原狀。 
                              書記官  陳  玫  伶
　　　　　　　　　　　　　　　
中　　華　　民　　國　　110 　年　　9 　　月　　30　　日

附表：受刑人劉建廷定應執行刑案件一覽表【民國／新臺幣】     編    號  1         2         3 罪    名  毒品危害防制條例 妨害自由 槍砲彈藥刀械管制條例 宣告刑  有期徒刑5月 有期徒刑6月 有期徒刑6月 併科罰金30000元 犯罪日期  104年5月11日13時許為警採尿時起回溯96小時內某時 103.07.16 103年4、5月某日至104.10.27止 偵查（自訴）機關年度案號  苗栗地檢104年度毒偵字第1084號 臺中地檢103年度偵字第27797號 臺中地檢103年度偵字第27797號 最後事實審 法 院 苗栗地院 臺中地院 臺中地院  案 號 104年度苗簡字第980號 104年度審訴字第1207號 104年度審訴字第1207號  判決日期 104.10.27 104.11.26 104.11.26 確定判決 法 院 苗栗地院 臺中高分院 臺中高分院  案 號 104年度苗簡字第980號 105年度上訴字第225號 105年度上訴字第225號  判決確定日期 105.01.20 105.02.05 105.02.05 得否為易科罰金、易服社會勞動之案件  得易科 得社勞 得易科 得社勞 得易科 得社勞 備    註  苗栗地檢105年度執字第523號 臺中地檢105年度執字第4466號 臺中地檢105年度執字第4466號   編號1–6定應執行有期徒刑9年8月   
附表：受刑人劉建廷定應執行刑案件一覽表【民國／新臺幣】     編    號  4 5 6 罪    名  毒品危害防制條例 竊盜 強盜 宣告刑  有期徒刑5月 有期徒刑9月 (2次) 有期徒刑7年3月 犯罪日期  104.05.19 103.08.10 （2次） 104.04.02 偵查（自訴）機關年度案號  苗栗地檢104年度毒偵字第586號等 苗栗地檢104年度偵字第2538等號 苗栗地檢104年度偵字第2538等號 最後事實審 法 院 苗栗地院 臺中高分院 臺中高分院  案 號 104年度訴字第226、322號 104年度上訴字第1686、1687號 104年度上訴字第1686、1687號  判決日期 104.11.03 105.02.03 105.02.03 確定判決 法 院 苗栗地院 臺中高分院 臺中高分院  案 號 104年度訴字第226、322號 104年度上訴字第1686、1687號 104年度上訴字第1686、1687號  判決確定日期 105.01.14 （撤回上訴） 105.03.05 105.03.05 得否為易科罰金、易服社會勞動之案件  得易科 得社勞 不得易科 不得社勞 不得易科 不得社勞 備    註  苗栗地檢105年度執字第1206號 苗栗地檢105年度執字第1205號 苗栗地檢105年度執字第1205號   編號1–6定應執行有期徒刑9年8月   
附表：受刑人劉建廷定應執行刑案件一覽表【民國／新臺幣】     編    號  7   罪    名  殺人未遂   宣告刑  有期徒刑7年6月 併科罰金50000元   犯罪日期  104.03.28   偵查（自訴）機關年度案號  臺中地檢105年度偵字第8500號   最後事實審 法 院 臺中高分院    案 號 107年度上訴字第1987號    判決日期 109.04.22   確定判決 法 院 最高法院    案 號 110年度台上字第124號    判決確定日期 110.08.05   得否為易科罰金、易服社會勞動之案件  不得易科 不得社勞   備    註  臺中地檢110年度執字第10709號